

Fabian Terf
Gradué en informatique de gestion
Détenteur d'un Certificat d'Aptitudes Pédagogiques

Né le 16 septembre 1976 Belge Marié, quatre enfants

### Coordonnées

Rue des Douze Hommes 45 4141 Banneux (Louveigné) Belgique +32 473/89.12.68 fabian.terf@gmail.com

## En résumé

Plus de 20 années d'expérience en informatique passées à exercer ce métier dans le secteur public et privé et ce dans des domaines relativement variés.

Bonne capacité à rédiger des textes ou autres rapports, ce qui peut s'avérer être un atout lorsque bon nombre des contacts clientèle sont effectués par mail ou par courrier, ou encore pour améliorer la communication des informations en interne.

Toujours méticuleux et soucieux de perfection, je n'abandonne pas un problème tant que celui-ci n'est pas résolu. J'accorde également une grande importance à la ponctualité.

Je suis toujours désireux d'évoluer vers les technologies nouvelles. Par ailleurs, la gestion de projet et les responsabilités qui en découlent sont des choses qui m'attirent. C'est en effet un domaine dans lequel je me sens performant et épanoui. Structuré et méthodique, j'obtiens généralement de bons résultats en terme de gestion de plannings, d'objectifs, d'équipe, etc.

Détenteur d'un Certificat d'Aptitudes Pédagogiques, je m'oriente également vers l'enseignement qui est un domaine que j'apprécie particulièrement.

# Expérience professionnelle

#### Analyste informaticien

C.H.R. de Verviers 2022 à ce jour

Gestion de projets, de plannings et d'objectifs, participation au support technique, nombreux contacts avec les utilisateurs finaux.

Mise en place d'une solution informatique dans le cadre du dépistage de la surdité chez le nouveau-né. Accompagnement des utilisateurs, formation de ceux-ci.

Développement intégral d'une application massive dont le but est la gestion des utilisateurs présents au sein d'un Active Directory + d'autres environnements (client lourd en C# - WPF).

Développement intégral d'un portail intranet dédié aux déclarations de naissance électroniques (ASP.NET, Ajax, JQuery, C#, WCF services, ...).

Développement d'un client lourd en C# - WPF permettant l'activation de la publication de documents médicaux sur le RSW.

Développement intégral d'un portail intranet permettant de présenter le compendium des analyses du laboratoire.

Compétences utilisées : Compétences analytiques · Active Directory · ASP.NET AJAX · jQuery · jQuery UI · Bootstrap · Développement WPF · SQLite · IBM iSeries · IBM AS/400 · ASP.NET

#### Informaticien de gestion

C.H.U. de Liège 2013 à 2022

Maintenance et déploiement de solutions informatiques au sein de l'institution, majoritairement dans le cadre de l'implémentation du dossier médical informatisé OmniPro.

Nombreux contacts avec les utilisateurs, notamment au travers du Helpdesk mis en place de façon hebdomadaire ainsi que par l'intermédiaire d'un rôle de garde informatique assuré de façon mensuelle. Nombreux contacts également réalisés en unités de soins lors de la mise en œuvre de différents projets.

Plus particulièrement, mise en place du projet d'informatisation du bloc opératoire intégré à OmniPro et pour lequel j'ai été le développeur chez MIMS, actuellement Xperthis, de 2005 à 2013.

En outre, participation aux projets suivants :

- Implémentation de la prise de rendez-vous en ligne ;
- Affichage du dossier médical sur support mobile ;
- Paramétrisation et installation de tableaux des lits dans les unités de soins et de tableaux des urgences;
- Développement, paramétrisation et installation d'un logiciel de présentation du programme opératoire affiché sur des écrans présents dans des lieux stratégiques des différents blocs opératoires;
- Développements de Web services divers proposant à certains fournisseurs ou partenaires de récupérer des informations ;
- Fusion de deux bases de données du dossier médical informatisé OmniPro en provenance de deux hôpitaux différents;
- Intégrations réalisées entre le dossier médical informatisé OmniPro et divers appareils médicaux;
- Implémentation d'une solution d'authentification SSO FAS au sein du site Web de l'institution ;
- Développement de solutions Intranet ;
- Développement d'un portail web clinique à destination des médecins et des patients, permettant la prise de rendez-vous en ligne, la consultation des résultats de laboratoire via une application dédiée, ...

#### Analyste programmeur et chef de projet

MIMS s.a. (fondatrice du dossier médical informatisé OmniPro et devenue Xperthis) 2005 – 2013

Développement au sein du produit principal de la société qui est en fait un dossier médical informatisé destiné aux cabinets médicaux privés et aux hôpitaux (OmniPro).

Les développements effectués touchent pratiquement à toutes les possibilités offertes par Visual Basic 6.0 (applications graphiques à l'aide des API, modules de classes et DIIs, composants ActiveX et gestion événementielle, création et gestion des services, etc.). Les développements sont effectués sur une base de données Oracle. Pas mal de développements seront également effectués dans le cadre de reprises de données (FileMaker Pro, Access, SQL Server vers Oracle et vice versa).

Nombreux contacts avec la clientèle et suivi de certains projets de A à Z. Présentation des produits développés dans divers colloques et démonstrations commerciales de ces produits chez certains prospects.

Développement d'outils d'exportation de certaines données et de divers Web Services en Java.

Responsable de développements (chef de projet) au sein de la cellule Java (EJB, GWT) en partie, ainsi que dans le cadre de projets réalisés en Visual Basic 6.0 (notamment le module bloc opératoire).

Développement d'applications en C# avec la technologie WPF (gestion du paramétrage du matériel opératoire).

#### Analyste programmeur et technicien

S.I. Group s.a. (société de services en informatique) 2004 – 2005

Distribution de logiciels de gestion commerciale et de comptabilité chez certains clients (adaptations spécifiques, suivi et gestion des demandes du client, nombreux rapports avec la clientèle). Participation également au développement de diverses applications destinées à la reprise de données en Windev 9.0 et en Visual Basic 6.0.

#### Analyste programmeur

Scius-ICT s.a. (société spécialisée en délégation de personnel informatique) 2001 – 2004

Réalisation partielle du Guide de l'E-business à l'A.W.T (Agence Wallonne des Télécommunications). Il s'agit d'un guide développé en XML destiné à informer les PME sur la mise en route de projets E-business.

Gestion et développement du site Internet de Scius-ICT. Création d'un chat intranet permettant aux membres du personnel de Scius-ICT de communiquer à distance. Développement d'un système permettant aux candidats potentiels d'insérer leur C.V. dans une base de données et aux sociétés clientes de consulter ceux-ci. Enfin, développement d'un module d'administration à distance de la base de données qui intervient dans le site Internet de Scius-ICT. (PHP4, Microsoft SQL Server 7.0 et MySQL).

Création d'une application assez massive (2 ans et demi de développement) développée en Visual Basic 6.0 et destinée à la gestion des plans comptables ainsi qu'au reporting et à la consolidation d'une ou de plusieurs compagnies. Cette application stocke toutes les données nécessaires à la gestion de ces plans comptables suivant l'année et la période spécifiées et peut ensuite générer aisément les rapports de ceux-ci. L'originalité et la complexité de cette application demeurent dans le fait qu'elle est destinée à fonctionner sur différents types de base de données (Microsoft SQL Server 6.5 et 7.0, Oracle, Microsoft Access, MySQL, PostgreSQL). Un module supplémentaire a d'ailleurs été créé permettant la création de la base de données à distance par l'intermédiaire de scripts différents selon le type de système utilisé. A la base, cette application est disponible en trois langues prédéfinies (Anglais, Français, Néerlandais) et d'autres langages peuvent être ajoutés permettant la traduction de l'application. Elle permet également la gestion de la quasi-totalité des devises internationales par l'intermédiaire d'un système de paramétrage et de configuration. La mise en page des rapports générés par l'application est totalement paramétrable à partir de l'application (couleurs, disposition des colonnes, polices de caractères, bordures, etc...).

#### Analyste programmeur

Belgacom s.a. 1999 – 2001

Développement d'un site Intranet destiné à la gestion des problèmes techniques qui peuvent survenir sur le réseau local de Belgacom. Les problèmes sont gérés via une base de données Microsoft SQL Server 6.5 où ils peuvent être modifiés ou clôturés en passant par un composant ActiveX DLL (programmation du site avec HTML, DHTML, VBScript, JavaScript et ASP).

Développement de deux applications en Visual Basic 6.0 destinées à la gestion des pannes matérielles et des demandes de matériel bureautique chez Belgacom. Ces applications permettent de prendre contact directement avec les fournisseurs par mail ou par fax en envoyant le bon de commande ou de réparation généré par un objet Excel (entièrement Visual Basic 6.0 et Microsoft SQL Server 6.5 pour les bases de données).

Développement de diverses applications en Visual Basic 6.0 destinées à la gestion du stock de Belgacom (bases de données Microsoft SQL Server 6.5 et 7.0).

Participation au développement du site Intranet principal de Belgacom (portail) avec outil d'administration entièrement automatisé (géré par base de données Microsoft SQL Server 7.0) permettant de changer les menus, contenu et design du site. Gestion de la sécurité et étude moyenne de Microsoft I.I.S 4.0 et M.T.S. (HTML, DHTML, VBscript, JavaScript et ASP). Créateur principal du design de ce site.

Développement de divers formulaires Intranet destinés entre autres à la demande de lignes I.S.D.N. à domicile ou à la réservation de places de parking dans les tours de Belgacom. (HTML, DHTML, VBscript, JavaScript et ASP).

#### **Employé**

## Expérience estudiantine

#### Peintre en bâtiment

Chez un particulier Vacances scolaires 1992

#### Vendeur de tapis de sols

Royal Décor à Verviers Vacances scolaires 1993

#### Ouvrier de production

Plastiflac à Andrimont Vacances scolaires 1994 et 1995

## Études

#### C.A.P. (Certificat d'Aptitudes Pédagogiques) obtenu avec distinction

I.E.P.S.C.F. de Verviers-Dison 2010 – 2011

#### Graduat en Informatique de Gestion obtenu avec distinction

I.E.P.S.C.F. de Soumagne-Chênée 1998 – 2000

#### Graduat en kinésithérapie (commencé mais pas terminé)

Haute école de la Province de Liège – Barbou 1995 – 1996

#### Certificat de l'Enseignement Technique Secondaire Supérieur option Chimie Appliquée

Institut Sainte-Claire de Verviers 1992 – 1994

#### Certificat de l'Enseignement Général Secondaire Inférieur option Sciences Appliquées

Collège saint François-Xavier de Verviers 1990 – 1992

#### **Formations**

- Technifutur : Oracle Database maîtriser les bases (3 jours).
- Technifutur : aperçu général de la comptabilité (4 jours).
- $\bullet \qquad \text{Technifutur: développement .NET: bases de la programmation .NET.}$
- Formation Delphi pour adaptation d'une application existante (1 semaine).
- Formation de six jours en Java donnée par la société Manex. Programmation orientée objet en Java + techniques d'accès aux bases de données en Java (JDBC, Hibernate, JPA).

# Connaissances techniques

- Principalement orienté vers l'environnement Microsoft.
- Visual Basic 6.0 et VBA (Accès aux bases de données par ODBC, OleDb ou autre, API, composants ActiveX, création de classes et objets, services, dessin vectoriel, etc.).
- Windey
- Plateforme Microsoft .NET (C# et VB.NET avec les technologies Windows Forms, WPF, services WCF, ASP.NET, Silverlight, Web API, Xamarin). Formation de cinq jours suivie au Cefora.

- C et C++ (Visual C++, Borland C++).
- Langages et technologies principalement orientés Intranet/Internet comme VBScript, JavaScript, ASP, HTML et XHTML, CSS, PHP, JSP, ASP.NET, AJAX, JQuery (plus récemment HTML5 et CSS3), Web API, Web services RESTful (JSON).
- XML et XSLT.
- SGBD: Microsoft SQL Server, Oracle Database, Teradata, MySQL, Microsoft Access, SQLite.
- Outils de gestion de bases de données : Toad, SQL Plus, SQL Server Management Studio, phpMyAdmin.
- Serveurs Web: Microsoft IIS, Apache, Tomcat et un peu Glassfish.
- Gestionnaire de sources : QSC TeamCoherence, GIT avec SourceTree.
- EDI: Microsoft Visual Studio 6.0 et ultérieurs, IDEA IntelliJ, NetBeans, Eclipse, WebMatrix2, MonoDevelop.
- Logiciels de traitement d'images et de dessin vectoriel comme Adobe Photoshop et Adobe Illustrator.
- Logiciels destinés à la gestion commerciale et à la comptabilité (Mercator, Easi SMB, BOB).
- Logiciels de bureautique comme ceux de la suite Microsoft Office (Word, Excel, Access, Outlook et PowerPoint et ceux de la suite OpenOffice (Calc et Writer).
- Outils divers: Filddler2 (débogueur Web), SOAPUI, EasyPHP, Araxis Merge (gestionnaire de différences).

### Langues

Le français est ma langue maternelle.

Ma compréhension de l'**anglais** est assez bonne mais ma capacité à tenir une conversation dans cette langue reste un peu faible.

Ma compréhension du néérlandais est moyenne. Ma capacité à tenir une conversation dans cette langue est limitée.

## Compétences particulières

J'ai réalisé une application personnelle développée dans l'environnement Microsoft .NET destinée à gérer le budget familial. Par le biais de ce développement, je me suis familiarisé avec le C#, le VB.NET, et également diverses technologies proposées par .NET comme ADO.NET, GDI++ et plus récemment WPF, WCF, Silverlight, Web API, ... Cette application se connecte actuellement à une base de données SQLite à l'aide de Web services RESTful (JSON).

Depuis 2011, je suis également détenteur d'un C.A.P. (Certificat d'Aptitude Pédagogique), me permettant d'enseigner l'informatique dans l'enseignement secondaire. La formation destinée à obtenir ce certificat, composée de nombreux stages effectués dans divers établissements scolaires, m'a permis d'enseigner la pratique de logiciels de bureautique couramment utilisés comme Word, Excel et PowerPoint, ou encore la pratique des logiciels issus de la suite OpenOffice comme Calc et Writer.

#### **Hobbies**

Depuis 1992, je pratique le Karaté. J'ai notamment été instructeur de karaté au sein d'un club sportif. En outre, étant guitariste, je donne régulièrement des cours particuliers de guitare aux débutants. J'apprécie la lecture, les balades en forêt, le cinéma, le VTT et tout ce qui touche de près ou de loin à l'informatique.